【裁判字號】    92,易,159
【裁判日期】    920731
【裁判案由】    竊盜
【裁判全文】
臺灣基隆地方法院刑事判決                          九十二年度易字第一五九號
    公  訴  人  臺灣基隆地方法院檢察署檢察官
    被      告  甲○○
右列被告因竊盜等案件，經檢察官聲請簡易判決處刑（九十二年度偵字第一九一六號
），本院判決如左，本院認本件有刑事訴訟法第四百五十一條之一第四項但書之情形
，適用通常程序判決如左：
    主  文
甲○○連續意圖為自己不法之利益，以無線方式，盜用他人電信設備通信，處有期徒
刑參月，如易科罰金以參佰元折算壹日，緩刑貳年。
    事  實
一、甲○○意圖為自己不法之所有，於民國九十二年三月二十六日凌晨零時許，在基
    隆市○○路四十九號大機器ＰＵＢ櫃檯內，趁乙○○不注意之際，竊取乙○○所
    有置放在櫃檯上之ＮＯＫＩＡ八三一○型行動電話手機乙支（手機序號為000
    000000000000號，約值新台幣『下同』一萬元）得手後，又意圖為
    自己不法之利益並基於概括之犯意，自九十二年三月二十七日起至同年五月十九
    日止將自己之0000000000號電話卡插入該行動電話內，在基隆市區、
    基隆市信義區○○○路一六八巷四十六弄十一號住處等地，以無線方式盜用他人
    之電信設備通信，每日先後多次使用收發話（使用情形詳如本院卷附通話明細表
    ），經警調閱通聯紀錄而查悉上情，於九十二年五月十九日下午十八時三十分許
    經基隆市警察局刑警隊通知甲○○訊問時而查獲，並起獲前開被竊之行動電話手
    機乙支（已發還被害人乙○○）。
二、案經基隆市警察局移送臺灣基隆地方法院檢察署檢察官聲請簡易判決處刑。
    理  由
一、程序部分：按檢察官聲請以簡易判決處刑之案件，經法院認為有刑事訴訟法第四
    百五十一條之一第四項但書之情形者，應適用通常程序審判之，同法第四百五十
    二條著有規定。本院認本件有刑事訴訟法第四百五十一條之一第四項但書之情形
    ，適用通常程序審判之，合先敘明。
二、右揭事實，業據被告甲○○於本院審理時供承不諱，並據被害人乙○○指述綦詳
    ，且有贓物認領保管收據一紙、前開被竊手機照片三幀附卷可稽，又被告自九十
    二年三月二十七日起至同年五月十九日止將自己之0000000000號電話
    卡插入前開被竊行動電話內使用收發話等情，復有中華電信行動分公司通話明細
    在卷可考，事證明確，被告犯行至堪認定，應依法論科。
三、按「電信法第五十六條第一項之罪，以意圖為自己或第三人不法之利益，使用有
    線、無線或其他電磁方式，盜接或盜用他人電信設備通信者為要件。本罪之處罰
    詐得免繳電信通信費用之不法利益規定，乃刑法詐欺得利罪之特別法，依特別法
    優於普通法之原則，自毋庸再論以刑法詐欺得利罪。．．．然本罪構成要件所稱
    以有線、無線或其他電磁方式，盜接或盜用他人電信設備通信者，並不限於以盜
    拷他人行動電話之序號、內碼等資料於自己之手機內，為盜用之唯一方式，其他
    諸如：利用他人住宅內之有線電話，盜打他人電話為通信行為；或在住宅外之電
    話接線箱內，盜接他人之有線電話線路，以自己之電話機盜打他人電話為通信行
    為；或意圖為自己不法之所有，竊取他人之行動電話手機，進而為盜打通信之行
    為；或僅以使用竊盜之意思，擅取他人之行動電話手機為盜打通信之行為等，不
    一而足，皆成立本罪。」，最高法院八十八年第一次刑事庭會議決議足資參照。
    查被告係將自己之0000000000號電話卡插入其所竊之行動電話使用，
  亦係盜用他人之電信設備通信，應係犯電信法第五十六條第一項之盜用電信設備
    罪。核被告所為，係犯刑法第三百二十條第一項之竊盜罪、電信法第五十六條第
    一項之盜用電信設備罪，被告先後多次盜用電信設備之犯行，時間緊接，所犯構
    成要件相同，顯均係基於概括犯意而為，為連續犯，應論以一盜用電信設備罪，
    並加重其刑；被告所犯上開二罪間，有方法、結果之牽連關係，為牽連犯，應從
    一重依盜用電信設備罪處斷。聲請簡易判決處刑書就被告所犯電信法第五十六條
    第一項盜用電信設備之事實業已記載，惟漏未引用電信法第五十六條第一項之法
    條，此部分為起訴效力所及，本院得併予審理，在此敘明。爰審酌被告之品行，
    犯罪之動機、目的、手段、所生之危害，及犯罪後坦承犯行頗知悔悟等一切情狀
    ，量處如主文所示之刑，並諭知易科罰金之折算標準，以示懲儆。再查被告前未
    曾受有期徒刑以上刑之宣告，有臺灣高等法院被告全國前案紀錄表及臺灣基隆地
    方法院檢察署刑案資料查註紀錄表各一份在卷可佐，被告年輕識淺，其因一時失
    慮而罹刑章，惟已與被害人達成和解，並已賠償二萬元被害人，被害人並當庭陳
    稱願原諒被告，被告經此教訓，當知所警惕，信無再犯之虞，本院因認前開宣告
    之刑，以暫不執行為適當，併予宣告緩刑二年，以啟自新。至被告所盜用其所竊
    之前開ＮＯＫＩＡ八三一○型行動電話手機乙支業已返還被害人，且該手機係屬
    被害人所有並非盜用所用之電信器材，不予宣告沒收，在此說明。
據上論斷，應依刑事訴訟法第四百五十二條、第二百九十九條第一項前段，電信法第
五十六條第一項，刑法第十一條前段、第五十六條、第三百二十條第一項、第五十五
條、第四十一條第一項前段、第七十四條第一款，罰金罰鍰提高標準條例第一條前段
、第二條，判決如主文。
本案經檢察官黃鴻達及張長樹到庭執行職務。
中      華      民      國    九十二    年      七      月    三十一    日
                                    台灣基隆地方法院刑事第二庭
                                        法  官  鄭  景  文
右正本證明與原本無異。
對於本件判決如有不服，應於收受送達後十日內，向本院提出上訴書狀，上訴於臺灣
高等法院，並按他造當事人之人數附具繕本。
                                        書記官  賈  繼  藩
中      華      民      國    九十二    年      七      月    三十一    日
附論罪科刑之法條：
一、刑法第三百二十條第一項
意圖為自己或第三人不法之所有，而竊取他人之動產者，為竊盜罪，處五年以下有期
徒刑、拘役或五百元以下罰金。
二、電信法第五十六條第一項：
意圖為自己或第三人不法之利益，以有線、無線或其他電磁方式，盜接或盜用他人電
信設備通信者，處五年以下有期徒刑，得併科新台幣一百五十萬元以下罰金。


司法院資訊處製作；財團法人民間司法改革基金會備份。
